臺灣雲林地方法院刑事判決
110年度訴字第568號
公  訴  人  臺灣雲林地方檢察署檢察官
被      告  李欣純


選任辯護人  余政勳律師（法扶律師）
上列被告因違反毒品危害防制條例案件，經檢察官提起公訴（11
0年度偵字第6629號、第7694號），本院判決如下：
    主      文
李欣純所犯罪名及宣告刑，詳如附表一編號1至4「罪名及宣告刑
」欄所示。應執行有期徒刑貳年肆月。
扣案如附表三編號1所示之物，沒收銷燬。扣案如附表三編號3、
8所示之物，均沒收。
    事      實
一、李欣純明知甲基安非他命為毒品危害防制條例列管之第二級
    毒品，不得非法持有及販賣，竟與蘇世榮（由本院另行判決
    ）意圖營利，共同基於販賣第二級毒品甲基安非他命之犯意
    聯絡，輪流持用如附表三編號8所示行動電話（搭配門號000
    0000000號晶片卡，下稱本案行動電話），與劉威靖聯繫後
    ，於附表一編號1至4所示之時間、地點，以附表一編號1至4
    所示行為方式分工，共同販賣甲基安非他命予劉威靖，完成
    交易。
二、案經雲林縣警察局移送臺灣雲林地方檢察署（下稱雲林地檢
    署）檢察官偵查起訴。
    理      由
壹、證據能力方面：
　　被告以外之人於審判外之陳述，雖不符刑事訴訟法第159條
    之1至之4等4條規定，而經當事人於審判程序同意作為證據
    ，法院審酌該陳述作成時之情況，認為適當者，亦得作為證
    據，同法第159條之5第1項定有明文。經查，本判決後述所
    引用被告李欣純以外之人於審判外之陳述，被告及其辯護人
    於本院審理時均同意作為證據（見本院卷一第224頁、本院
    卷二第199頁），本院審酌上開證據並無違法不當之情形及
    證明力明顯過低之瑕疵，且與待證事實具有關聯性，以之作
    為本案之證據均屬適當，揆諸前開規定，應有證據能力。
貳、實體方面：
一、認定犯罪事實所憑之證據及理由：
  ㈠被告對於上開犯罪事實均坦承不諱，並有如附表一各編號「
    卷證出處」欄所示之證據在卷可資佐證，足以擔保被告之自
    白與事實相符，應值採信。
  ㈡毒品危害防制條例所規定之販賣毒品罪，雖未明示「營利之
    意圖」為其犯罪構成要件，然「販賣」一語，在文義解釋上
    當然已寓含有買賤賣貴，而從中取利之意思存在。且從商業
    交易原理與一般社會觀念而言，販賣行為在通常情形下，仍
    係以謀取利益為其活動之主要誘因與目的。又販賣毒品罪之
    所謂「意圖」，即犯罪之目的，原則上不以發生特定結果為
    必要，只需有營利之意圖為已足（最高法院97年度台上字第
    2109號判決可參）；且販賣毒品係違法行為，非可公然為之
    ，且有其獨特之販售通路及管道，復無一定之公定價格，容
    易增減分裝份量，是其各次買賣之價格，當亦各有差異，或
    隨供需雙方之資力、關係之深淺、需求之數量、貨源之充裕
    與否、販賣者對於資金之需求程度如何，以及政府查緝之態
    度，為各種不同之風險評估，而為機動性之調整，是其價格
    標準，自非一成不變，且販賣者從各種「價差」或「量差」
    或「純度」謀取利潤方式，亦有差異，然其所圖利益之非法
    販賣行為目的，則屬相同，並無二致。況依一般民眾普遍認
    知，毒品價格非低、取得不易，且毒品之非法交易，向為政
    府查禁森嚴且重罰不寬貸，且刑責至重，除非至親摯友，關
    係緊密到可謂同財共居、甚或生死與共，否則當無絲毫不求
    利潤報償而販賣之理。從而，舉凡有償交易，除足反證其確
    另基於某種非圖利本意之關係外，通常尚難因無法查悉其買
    進、賣出之差價，而推諉無營利之意思，或阻卻販賣犯行之
    追訴。故凡為販賣之不法行為者，其販入之價格必較售出之
    價格低廉，而有從中賺取買賣差價牟利之意圖及事實，應屬
    符合論理法則而不違背社會通常經驗之合理判斷。本件被告
    如附表一編號1至4所示共同販賣甲基安非他命犯行茍無任何
    利益可圖，被告實無耗費上開交通、時間、勞力成本，並甘
    冒罹重典之極大風險，鋌而走險，販賣毒品予劉威靖之理，
    足認被告確有販賣甲基安非他命以營利之意圖甚明。
  ㈢綜上，本案事證明確，被告犯行堪以認定，應依法論科。
二、論罪科刑之理由：
  ㈠甲基安非他命為毒品危害防制條例第2條第2項第2款所列管之
    第二級毒品，不得持有、販賣。核被告就附表一編號1至4所
    為，均係犯毒品危害防制條例第4條第2項之販賣第二級毒品
    罪。其於販賣甲基安非他命前持有之低度行為，為販賣之高
    度行為所吸收，均不另論罪。
  ㈡被告與蘇世榮就本案犯行，有犯意聯絡及行為分擔，應依刑
    法第28條規定論以共同正犯。
  ㈢被告所犯上開4罪，犯意各別，行為互殊，應予分論併罰。
  ㈣刑之加重、減輕：
　⒈被告前因違反毒品危害防制條例案件，經臺灣新北地方法院
    以108年度聲字第1700號裁定應執行有期徒刑5月確定，並於
    民國108年6月18日易科罰金執行完畢，有臺灣高等法院被告
    前案紀錄表1份在卷足憑。是被告受徒刑之執行完畢後，5年
    以內故意再犯本案有期徒刑以上之各罪，俱為累犯。復經本
    院審酌司法院釋字第775號解釋係指個案應量處最低法定刑
    ，又無法適用刑法第59條在內減輕規定之情形，法院應依此
    解釋意旨裁量不予加重最低本刑，惟本案依被告累犯及犯罪
    情節，並無上開情事，就販賣第二級毒品罪之本刑為無期徒
    刑部分，依刑法第65條第1項規定，不得加重其刑，故僅就
    本刑為10年以上之有期徒刑、罰金部分，依刑法第47條第1
    項規定，加重其刑。
　⒉被告所犯販賣第二級毒品罪，於偵查及審判中均自白犯罪，
    應依毒品危害防制條例第17條第2項規定，減輕其刑。
　⒊毒品危害防制條例第17條第1項規定：犯第4條至第8條、第10
    條或第11條之罪，供出毒品來源，因而查獲其他正犯或共犯
    者，減輕或免除其刑。本件檢警確實因被告供出毒品來源而
    查獲毒品上游乙節，有雲林地檢署110年12月8日雲檢原清11
    0偵6629字第1109032960號函、雲林縣警察局110年12月9日
    雲警少字第1100054590號函檢附刑事案件移送書各1份在卷
    可稽（見本院卷一第263頁、第267頁至第273頁），應依上
    開規定減輕其刑，並依法遞減之。
　⒋本件無刑法第59條之適用：
　　辯護意旨雖為被告主張刑法第59條之適用（見本院卷二第21
    3頁）。惟上開規定：「犯罪之情狀顯可憫恕，認科以最低
    刑度仍嫌過重者，得酌量減輕其刑」，依實務見解，必須「
    犯罪另有特殊之原因或環境，在客觀上足以引起一般同情，
    認為即予宣告法定最低刑期尤嫌過重者」，始有適用（最高
    法院45年台上字第1165號、51年度台上字第899號判決先例
    參照），本件被告販售毒品供人施用，乃藉戕害施用者之身
    心牟利，本身即為法律禁止之違法行為，被告又未陳明其有
    何求職不能或不易謀生之特殊障礙，或有何需款孔急之特殊
    情狀，能否謂為可憫？已非無疑，何況被告所犯各罪經減刑
    後，對其所科處之刑，已可與其犯罪的不法內涵相當，並無
    所謂法重情輕，「宣告最低刑期尤嫌過重」之情形可言，故
    難認有再適用刑法第59條規定酌減其刑之必要，辯護人此部
    分所辯，尚不可取，併此敘明。
  ㈤爰以行為人之責任為基礎，審酌被告前有違反毒品危害防制
    條例之前科，有卷附臺灣高等法院被告前案紀錄表可參，深
    知毒品成癮之後果，竟意圖營利販賣，戕害國民健康與社會
    治安，惟被告於偵審程序中均自白不諱，可見被告尚有悔意
    ，另考量被告販賣次數4次，各次數量有限、對象單一、販
    賣所獲利潤非鉅等犯罪情節；另斟酌其智識程度、生活經驗
    、家庭及經濟狀況（見本院卷二第211頁、第212頁）等一切
    情狀，分別量處如主文所示之刑，再考量被告所為上揭犯行
    ，所侵害法益之同質性較高、數罪對法益侵害之加重效應較
    低，且於本院審理時自白全部犯行，有效節省司法資源，並
    定應執行之刑如主文所示。
三、沒收部分：
  ㈠查獲之第一、二級毒品及專供製造或施用第一、二級毒品之
    器具，不問屬於犯罪行為人與否，均沒收銷燬之，毒品危害
    防制條例第18條第1項前段定有明文。扣案如附表三編號1所
    示之物，均檢出第二級毒品甲基安非他命成分，均應依毒品
    危害防制條例第18條第1項前段規定，宣告沒收銷燬之；而
    盛裝上開毒品之包裝袋6個，以現今所採行之鑑驗方式，其
    上仍會殘留微量毒品，無法將之完全析離，應整體視為查獲
    之第二級毒品，爰一併沒收銷燬之。至鑑驗耗損部分，既已
    滅失，自無從為沒收銷燬之諭知，附此敘明。另附表三編號
    2所示之物與被告本案販賣第二級毒品犯行無關，無庸於本
    案宣告沒收銷燬。
  ㈡扣案如附表三編號3、8所示之物，係本件被告與蘇世榮共同
    販賣毒品所用之物，業經蘇世榮供述在卷(見本院卷二第20
    頁)，均應依毒品危害防制條例第19條第1項規定宣告沒收。
    至扣案如附表三編號6所示之物非屬被告所有，卷內復無積
    極證據足證其與蘇世榮有共同處分權，自無庸於被告罪刑項
    下宣告沒收。
  ㈢犯罪所得，屬於犯罪行為人者，沒收之，但有特別規定者，
    依其規定；再按前2項之沒收，於全部或一部不能沒收或不
    宜執行沒收時，追徵其價額，刑法第38條之1第1項、第3項
    分別定有明文。又共同正犯之犯罪所得，沒收或追徵，應就
    各人所分得之數額分別為之；先前對共同正犯採連帶沒收犯
    罪所得之見解，已不再援用及供參考（最高法院104年度第1
    3次刑事庭會議決議意旨參照），此為最高法院近來一致之
    見解。查被告就附表一編號1至4之犯行無分得犯罪所得，業
    據被告、蘇世榮於本院準備程序、審理時供述明確（見本院
    卷一第220頁、本院卷二第13頁），故毋庸對其宣告沒收及
    追徵。至附表三編號4、5、7、9、10所示之物，非被告所有
    ，亦非違禁物，且與被告本件犯行無關，自無庸於本件宣告
    沒收，附此敘明。
據上論斷，應依刑事訴訟法第299條第1項前段，判決如主文。
本案經檢察官李文潔提起公訴；檢察官林豐正到庭執行職務。
中　　華　　民　　國　　111 　年　　3 　　月　　29　　日
                  刑事第二庭  審判長法  官 王紹銘
                                    法  官 黃麗竹
                                    法  官 簡鈺昕
以上正本證明與原本無異。　　　　　　　　　　　　　　　　
如不服本判決應於收受送達後20日內向本院提出上訴書狀，並應
敘述具體理由；其未敘述上訴理由者，應於上訴期間屆滿後20日
內向本院補提理由書（均須按他造當事人之人數附繕本）「切勿
逕送上級法院」。
                                    書記官 林芳宜
中　　華　　民　　國　　111 　年　　3 　　月　　29　　日
附錄本案論罪科刑法條全文：
毒品危害防制條例第4條
製造、運輸、販賣第一級毒品者，處死刑或無期徒刑；處無期徒
刑者，得併科新臺幣3千萬元以下罰金。
製造、運輸、販賣第二級毒品者，處無期徒刑或10年以上有期徒
刑，得併科新臺幣1千5百萬元以下罰金。
製造、運輸、販賣第三級毒品者，處7年以上有期徒刑，得併科
新臺幣1千萬元以下罰金。
製造、運輸、販賣第四級毒品者，處5年以上12年以下有期徒刑
，得併科新臺幣5百萬元以下罰金。
製造、運輸、販賣專供製造或施用毒品之器具者，處1年以上7年
以下有期徒刑，得併科新臺幣1百50萬元以下罰金。
前五項之未遂犯罰之。
附表一：
編號 被告 販賣對象 販賣：①時間②地點③毒品種類④金額（新臺幣） 行為方式 卷證出處 被告李欣純有無減輕其刑之適用 罪名及宣告刑（不含沒收） １ 李欣純 蘇世榮 劉威靖 ①110年6月30日凌晨0時35分許通話結束後不久 ②臺中○○○○○○○○○附近 ③甲基安非他命1小包 ④1,000元 李欣純先持用本案行動電話與劉威靖為如附表二編號1所示之通話後，蘇世榮與李欣純一同駕車於左列時間、地點與劉威靖見面，推由李欣純於車窗邊以一手交錢一手交貨方式，販賣甲基安非他命予劉威靖，完成交易。 ①證人劉威靖警詢、偵訊時之證述（偵7694卷第93頁、第94頁、他卷第99頁）。 ②同案被告蘇世榮警詢、偵訊及本院審理之供述（偵7694卷第37頁、第38頁、他卷第337頁、第338頁、本院卷二第26頁）。 ③附表二編號1通訊監察譯文。 ④被告李欣純警詢、偵訊及本院審理之自白（偵7694卷第77頁、第78頁、他卷第326頁、本院卷一第219頁、第220頁、本院卷二第198頁）。 ①適用毒品危害防制條例第17條第2項（下稱偵審自白規定）減輕其刑。 ②適用毒品危害防制條例第17條第1項（下稱供出來源規定）減輕其刑。 李欣純共同販賣第二級毒品，累犯，處有期徒刑壹年玖月。 ２ 李欣純 蘇世榮 劉威靖 ①110年7月10日晚間8時40分許通話結束後不久 ②雲林縣○○市○○路000號萊爾富斗六鑫雲霸店附近檳榔攤 ③甲基安非他命1小包 ④1,500元 李欣純先持用本案行動電話與劉威靖為如附表二編號2所示之通話後，蘇世榮與李欣純一同駕車於左列時間、地點與劉威靖見面，推由蘇世榮於車窗邊以一手交錢一手交貨方式，販賣甲基安非他命予劉威靖，完成交易。 ①證人劉威靖警詢、偵訊時之證述（偵7694卷第95頁、他卷第99頁、第100頁）。 ②同案被告蘇世榮警詢、偵訊及本院審理之供述（偵7694卷第39頁、他卷第337頁、第338頁、本院卷二第26頁）。 ③附表二編號2通訊監察譯文。 ④被告李欣純警詢、偵訊及本院審理之自白（偵7694卷第79頁、他卷第326頁、本院卷一第219頁、第220頁、本院卷二第198頁）。　 ①適用偵審自白規定減輕其刑。 ②適用供出來源規定減輕其刑。 李欣純共同販賣第二級毒品，累犯，處有期徒刑壹年拾壹月。 ３ 李欣純 蘇世榮 劉威靖 ①110年8月14日凌晨0時21分許通話結束後不久 ②臺中○○○○○○○○○附近 ③甲基安非他命1小包 ④1,000元 蘇世榮、李欣純先後持用本案行動電話與劉威靖為如附表二編號3所示之通話後，蘇世榮與李欣純一同駕車於左列時間、地點與劉威靖見面，推由蘇世榮於車窗邊以一手交錢一手交貨方式，販賣甲基安非他命予劉威靖，完成交易。 ①證人劉威靖警詢、偵訊及本院準備程序之證述（偵7694卷第97頁、他卷第100頁）。 ②同案被告蘇世榮警詢、偵訊及本院審理之供述（偵7694卷第40頁、第41頁、他卷第337頁、第338頁、本院卷二第26頁）。 ③附表二編號3通訊監察譯文。 ④被告李欣純警詢、偵訊及本院審理之自白（偵7694卷第80頁、第81頁、他卷第326頁、本院卷一第219頁、第220頁、本院卷二第198頁）。 ①適用偵審自白規定減輕其刑。 ②適用供出來源規定減輕其刑。 李欣純共同販賣第二級毒品，累犯，處有期徒刑壹年玖月。 ４ 李欣純 蘇世榮 劉威靖 ①110年8月29日上午8時13分許（起訴書誤載為110年8月28日晚間9時17分至8月30日上午8時13分許，應予更正）通話結束後不久 ②雲林縣○○市○○路000號萊爾富斗六鑫雲霸店附近檳榔攤 ③甲基安非他命1小包 ④1,000元 李欣純先持用本案行動電話與劉威靖為如附表二編號4所示之通話後，蘇世榮與李欣純一同駕車於左列時間、地點與劉威靖見面，推由蘇世榮於車窗邊以一手交錢一手交貨方式，販賣甲基安非他命予劉威靖，完成交易。 ①證人劉威靖警詢、偵訊時之證述（偵7694卷第101頁、他卷第100頁）。 ②同案被告蘇世榮警詢、偵訊及本院審理之供述（偵7694卷第45頁、他卷第337頁、第338頁、本院卷二第26頁）。 ③附表二編號4通訊監察譯文。 ④被告李欣純警詢、偵訊及本院審理之自白（偵7694卷第83頁、他卷第326頁、本院卷一第219頁、第220頁、本院卷二第198頁）。 ①適用偵審自白規定減輕其刑。 ②適用供出來源規定減輕其刑。 李欣純共同販賣第二級毒品，累犯，處有期徒刑壹年玖月。 
附表二：本案通訊監察譯文
   編號     時間        通訊監察譯文內容         備註  １   ① 110年6月29日晚間10時11分許 Ａ：0000000000號（李欣純）【發話】 Ｂ：0000000000號（劉威靖）【受話】 ①佐證附表一編號1犯罪事實。 ②出處：偵7694卷第189頁、第190頁。 ③本院110年聲監字第288號通訊監察書及所附電話附表（偵7694卷第183頁、第184頁）    Ｂ：喂 Ａ：喂 Ｂ：嘿，怎樣 Ａ：我們等一下會去台中一趟喔 Ｂ：喔，好啊那，那我要1天 Ａ：哈、1天 Ｂ：阿你大概多久到 Ａ：沒那麼快喔 Ｂ：沒關係你要到的時候再跟我說 Ａ：好、好 Ｂ：一樣喔 Ａ：嗯 Ｂ：好，謝謝你，掰掰    ② 110年6月29日晚間11時29分許 Ａ：0000000000號（李欣純）【受話】 Ｂ：0000000000號（劉威靖）【發話】     Ｂ：喂 Ａ：嗯 Ｂ：你們到了嗎　　　 Ａ：還沒、還沒，等一下我們到的時候跟你約在那個78的交流道那裡【註：應為台74線】　　 Ｂ：沒辦法，我有喝酒，我只能騎腳踏車而已，喂、喂，我有喝酒，我沒有法開車去，你聽懂嗎 Ａ：嗯　　　 Ｂ：我要拜託你們來戶政事務所那裡，可以嗎 Ａ：好啦、好啦、好啦 Ｂ：好好好 Ａ：好、掰    ③ 110年6月30日凌晨0時31分許 Ａ：0000000000號（李欣純）【發話】 Ｂ：0000000000號（劉威靖）【受話】     Ｂ：喂、你們到了喔 Ａ：快到了喔 Ｂ：喔、好好好 Ａ：好、掰掰　    ④  110年6月30日凌晨0時35分許 Ａ：0000000000號（李欣純）【發話】 Ｂ：0000000000號（劉威靖）【受話】     Ｂ：喂、你們到了喔 Ａ：還沒，還沒出門 Ｂ：喔、好、好  ２ ① 110年7月10日晚間7時46分許 Ａ：0000000000號（李欣純）【受話】 Ｂ：0000000000號（劉威靖）【發話】 ①佐證附表一編號2犯罪事實。 ②出處：偵7694卷第192頁。 ③本院110年聲監字第288號通訊監察書及所附電話附表（偵7694卷第183頁、第184頁）    Ａ：喂 Ｂ：喂，我現在過去找你喔 Ａ：好 Ｂ：我大概要…兩、1天半，可以嗎 Ａ：可以 Ｂ：可以齁、好好好，掰掰   ② 110年7月10日晚間8時24分許 Ａ：0000000000號（李欣純）【受話】 Ｂ：0000000000號（劉威靖）【發話】     Ａ：喂 Ｂ：喂，要到了喔 Ａ：好好好 Ｂ：好，掰掰 Ａ：掰掰　   ③ 110年7月10日晚間8時24分許 Ａ：0000000000號（李欣純）【受話】 Ｂ：0000000000號（劉威靖）【發話】     Ａ：喂 Ｂ：喂，我們到了啊 Ａ：你稍等我一下 Ｂ：好好好 Ａ：好好，掰掰　   ④ 110年7月10日晚間8時40分許 Ａ：0000000000號（李欣純）【受話】 Ｂ：0000000000號（劉威靖）【發話】     Ａ：喂 Ｂ：對不起啦，請問一下我大概要等多久 Ａ：我現在已經過去了 Ｂ：好好好好，掰掰  ３ ① 110年8月13日晚間7時15分許 Ａ：0000000000號（蘇世榮）【受話】 Ｂ：0000000000號（劉威靖）【發話】 ①佐證附表一編號3犯罪事實。 ②出處：偵7694卷第197頁、第199頁。 ③本院110年聲監續字第650號通訊監察書及所附電話附表（偵7694卷第185頁、第186頁）    Ａ：喂 Ｂ：喂，我現在要下去了喔 Ａ：你不是那個嗎 Ｂ：嘿，對對對對 Ａ：沒有啦沒有啦，我跟你說啦 Ｂ：你打給我好嗎，我手機… Ａ：我打另外1支啦 Ｂ：好、好    ② 110年8月13日晚間11時50分許 Ａ：0000000000號（李欣純）【受話】 Ｂ：0000000000號（劉威靖）【發話】     Ａ：喂 Ｂ：喂，對不起，你們多久要到 Ａ：不要催 Ｂ：喔，好好好好，是，我在戶政事務所這邊等你們 Ａ：好好好 Ｂ：好、好，掰掰 Ａ：好、掰掰　　   ③ 110年8月14日凌晨0時10分許 Ａ：0000000000號（李欣純）【發話】 Ｂ：0000000000號（劉威靖）【受話】     Ｂ：喂 Ａ：喂 Ｂ：你們要到了喔 Ａ：你有喝酒嗎 Ｂ：有，就是有 Ａ：喝了啊 Ｂ：嘿，我喝下去了 Ａ：沒事、沒事了 Ｂ：你們要到了嗎 Ａ：還沒還沒 Ｂ：喔、好好好 Ａ：再15分鐘啦 Ｂ：好好好   ④ 110年8月14日凌晨0時21分許 Ａ：0000000000號（李欣純）【發話】 Ｂ：0000000000號（劉威靖）【受話】     Ｂ：嘿，到了喔 Ａ：快到了，可以出來了 Ｂ：喔、好好好 Ａ：掰掰  ４ ① 110年8月29日上午6時54分31秒 Ａ：0000000000號（李欣純）【受話】 Ｂ：0000000000號（劉威靖）【發話】 ①佐證附表一編號4犯罪事實。 ②出處：偵7694卷第214頁。 ③本院110年聲監續字第724號通訊監察書及所附電話附表（偵7694卷第187頁、第188頁）    Ｂ：喂，我用家裡的電話打給你喔 Ａ：好好好   ② 110年8月29日上午6時54分55秒 Ａ：0000000000號（李欣純）【受話】 Ｂ：0000000000號（劉威靖）【發話】     Ａ：喂 Ｂ：喂，我現在方便過去找你們嗎 Ａ：好 Ｂ：可以吼 Ａ：可以，你三個小時之後再出發 Ｂ：怎樣 Ａ：你三個小時之後再出發 Ｂ：好好好   ③ 110年8月29日上午8時5分許 Ａ：0000000000號（李欣純）【受話】 Ｂ：0000000000號（劉威靖）【發話】     Ａ：喂 Ｂ：喂，我們要到了喔 Ａ：喔，好    ④ 110年8月29日上午8時13分許 Ａ：0000000000號（李欣純）【受話】 Ｂ：0000000000號（劉威靖）【發話】     Ｂ：喂，到了 Ａ：好，等一下  
附表三：本件扣案物
編號 物品名稱 數量 持有人 鑑定結果 卷證出處 １ 甲基安非他命（含包裝袋陸個） 陸包 蘇世榮 ⒈送驗塊狀晶體檢品4包、晶體檢品1包，均檢驗含有第二級毒品甲基安非他命成分。 ⒉送驗晶體檢品1包，經檢驗含有第二級毒品甲基安非他命及第四級毒品（假）麻黃成分。 ⒊驗餘淨重合計36.707公克，純質淨重合計10.0879公克。 ⒈雲林縣警察局110年9月12日、110年9月13日搜索扣押筆錄、扣押物品目錄表（偵7694卷第147頁至第161頁、第165頁至第171頁） ⒉衛生福利部草屯療養院110年12月14日草療鑑字第1101200015號鑑驗書、110年12月6日草療鑑字第1101200014號鑑驗書1份（本院卷第335頁至第341頁） ２ 海洛因（含包裝袋玖個） 玖包 李欣純 ⒈送驗碎塊狀檢品1包、白色粉末檢品1包、米白色粉末檢品7包，經鑑驗均含有第一級毒品海洛因成分。 ⒉驗餘淨重合計14.65公克，純質淨重合計6.43公克。 ⒈雲林縣警察局110年9月12日、110年9月13日搜索扣押筆錄、扣押物品目錄表（偵7694卷第147頁至第161頁、第165頁至第171頁） ⒉法務部調查局濫用藥物實驗室110年12月20日調科壹字第11023017260鑑定書1份（本院卷第347頁、第348頁） ３ 電子磅秤 壹臺 蘇世榮 無 ⒈雲林縣警察局110年9月12日、110年9月13日搜索扣押筆錄、扣押物品目錄表（偵7694卷第147頁至第161頁、第165頁至第171頁） ⒉扣押物品發還領據（偵7694卷第173頁） ４ 安非他命吸食器 壹組 蘇世榮   ５ 玻璃球 壹支 蘇世榮   ６ 毒品分裝袋 貳包 蘇世榮   ７ 現金（新臺幣） 肆仟玖佰元 蘇世榮   ８ 蘋果廠牌行動電話（搭配門號○○○○○○○○○○號晶片卡壹張） 壹支 蘇世榮   ９ SUGAR廠牌行動電話（無晶片卡） 壹支 蘇世榮    車牌號碼0000-00號自小客車 壹輛 蘇世榮